【裁判字號】    95,訴,656
【裁判日期】    950525
【裁判案由】    強盜等
【裁判全文】
臺灣桃園地方法院刑事判決               95年度訴字第656號
公  訴  人  台灣桃園地方法院檢察署檢察官
被      告  丁○○
                    （現於臺灣桃園看守所羈押中）
指定辯護人  丙○○  本院公設辯護人
上列被告因強盜等案件，經檢察官提起公訴（95年度偵字第6031
號），本院判決如下：
    主  文
丁○○攜帶兇器竊盜，因脫免逮捕，而當場施以脅迫，累犯，處
有期徒刑柒年肆月，扣案之金屬玩具手槍壹把沒收。
    事  實
一、丁○○前因妨害自由等案件，經本院於民國89年12月19日以
    89年度易字第2306號刑事判決判處應執行有期徒刑6 月確定
    ，於90年10月29日入監執行，並於91年4 月29日執行完畢（
    構成累犯）。詎料仍不知悔改，意圖為自己不法所有，先於
    95年3 月7 日晚上8 時30分許，在桃園縣平鎮市○○路301
    巷口處，以自備鑰匙1 支，竊取乙○○所有車號RJS- 602號
    輕型機車1 輛（竊盜案件，另經本院以95年訴字163 號審理
    中），得手後留供己用，嗣於翌日（95年3 月8 日）下午2
    時10分許，騎乘上開機車，至桃園縣中壢市○○路37號之「
    巨登TVGAME」館，向店員甲○○佯稱欲出售Pl aystation
    Portable（以下簡稱PSP） 掌上型遊樂器，甲○○告知該店
    並未收購中古電動遊樂器，丁○○即趁甲○○不注意之際，
    竊取甲○○所有置放在店內櫃臺之SONYERICSSON 牌 行動電
    話1 支，得手後正欲離去之際，為甲○○發現，甲○○立即
    追出店外，將丁○○正要發動之機車鑰匙拔下，從丁○○所
    穿著外套左側口袋中取回丁○○所竊取之行動電話，並要求
    「巨登TV GAME 」館之店長陳君豪撥打電話報警，丁○○為
    脫免逮捕，竟自其外套右側口袋中取出其所有可供作兇器使
    用之金屬玩具空氣手槍1 支，作勢拉槍機將子彈上膛之動作
    ，並將槍口對著甲○○，當場對甲○○施以脅迫之行為，甲
    ○○因而心生畏懼而返回店內躲藏，又「巨登TVGA ME 」店
    長陳君豪於撥打電話報警後，旋步出店外查看，丁○○接續
    前開為脫免逮捕而當場施以脅迫之犯意，為脫免逮捕，復持
    上開可供兇器之用之金屬玩具空氣手槍朝向陳君豪，並試圖
    以RJS-602 輕型機車之機車備用鑰匙發動機車離去，嗣見陳
    君豪無進一步之逮捕動作，丁○○即以雙手牽動機車至桃園
    縣中壢市○○路111 號前，並試圖再行發動前開機車，陳君
    豪尾隨丁○○至該處，趁丁○○不注意之際即上前逮捕丁○
    ○，並將丁○○所持有之金屬玩具空氣手槍踢至路旁，為路
    人廖健聯所拾獲，警方隨後到場逮捕丁○○帶回警局，路人
    廖健聯稍後亦將所拾獲之金屬玩具空氣手槍帶往警局以供偵
    辦。
二、案經桃園縣政府警察局中壢分局報請台灣桃園地方法院檢察
    署檢察官偵查起訴。
    理  由
一、訊據被告丁○○就伊於前開時間、地點持扣案之金屬玩具空
    氣手槍至「巨登TVGAME」館內，趁被害人甲○○不注意之際
    而竊取被害人甲○○所有之SONYERICSSON牌行動電話1 支既
    遂，於離去之際，為被害人甲○○所發覺，為脫免逮捕而持
    扣案之金屬玩具空氣手槍，作勢拉槍機而將子彈上膛之動作
    ，朝向被害人甲○○，而當場施以脅迫之行為，又「巨登TV
    GAME」館店長陳君豪欲上前逮捕時，伊復持前開金屬玩具手
    槍朝向店長陳君豪，而當場施以脅迫之行為等情均於偵訊及
    本院審理時坦承不諱，核與被害人甲○○、陳君豪及證人廖
    健聯於警詢及偵查時所為之證述大致相符，並有現場及扣案
    物照片共10張、贓物認領保管單1 張及桃園縣政府警察局扣
    案物品清單1 紙附卷可稽，被告前開陳述應屬可信。被告辯
    護人雖為被告辯稱扣案之金屬玩具空氣手槍經鑑定後不具有
    使人受傷之動能，非屬兇器云云，查扣案之金屬玩具手槍經
    送桃園縣政府警察局鑑驗後，認「（一）送鑑空氣手槍壹支
    （槍枝管制編號桃警鑑0000000000），認係仿GLOCK 廠半自
    動手槍之氣動式槍枝，該槍枝係以彈匣內填充氣體作為發射
    動力，槍長約18.5CM、高約13CM，可發射直徑約6MM 之彈丸
    ，槍管為金屬材質，另內襯金屬管，試射結果平均單位面積
    動能為2.693 焦耳/ 平方公分。」，此有桃園縣政府警察局
    95年4 月17日桃縣警鑑字第0950008148號槍彈鑑定書附卷可
    參（本院卷第41頁至44頁），又本院依職權向桃園縣政府警
    察局鑑識課詢問有關槍枝發射單位面積動能之相關數據，據
    桃園縣政府警察局所提供之殺傷力相關數據資料「（一）美
    國軍醫總署定義：彈丸撞擊動能達58磅呎（約為78.6焦耳）
    ，則足以使人喪失戰鬥能力。（二）內政部警政署刑事警察
    局對活豬做射擊測試結果，彈丸單位面積動能達24焦耳/ 平
    方公分，則足以穿入豬隻皮肉層。（三）日本科學警察研究
    所之研究結果，彈丸單位面積動能達20焦耳/ 平方公分則足
    以穿入人體皮膚。」（參本院卷第48頁），本件扣案之金屬
    玩具空氣手槍經測試後之單位面積動能僅為2.693 焦耳/ 平
    方公分，辯護人辯稱扣案之金屬玩具空氣手槍經鑑定後不具
    有使人受傷之動能等語尚非無據，然扣案之金屬玩具空氣手
    槍經本院於審判時當庭勘驗，認「一、外型仿造GLOCK 廠半
    自動手槍，握把及槍身部分材質是塑膠，但以手觸摸質地堅
    硬。二、經秤重後為704 公克。」（參本院95年5 月11日審
    判筆錄），扣案之金屬玩具空氣手槍之材質雖屬塑膠材質，
    然質地堅硬，且輔以重量達0.7 公斤等節，如持之對人揮擊
    ，當致人受有傷害，自屬刑法上之兇器，辯護人辯稱非屬兇
    器云云，應不足採信。綜上，本件被告攜帶兇器竊盜，為脫
    免逮捕而當場施以脅迫之犯行，事證明確，洵堪認定。
二、按刑法第321 條第1 項第3 款所謂之兇器，其種類並無限制
    ，凡客觀上足對人之生命、身體、安全構成威脅，具有危險
    性之器械均屬之，此有最高法院79年臺上字第5253號判例可
    資參照，被告攜帶之金屬玩具空氣手槍1 支，於客觀上得持
    以攻擊人身，對人之生命、身體、安全構成威脅，具有相當
    危險性之器械，揆諸前揭判例意旨，自屬刑法第321 條第1
    項第3 款所稱之兇器無訛。核被告丁○○所為，係犯刑法第
    330 條第1 項攜帶兇器之加重強盜罪（犯強盜罪而有第321
    條第1 項第3 款情形）。又起訴書之犯罪事實欄已記載被告
    持上開金屬玩具空氣手槍竊盜被害人甲○○財物，惟起訴書
    所犯法條欄誤引刑法第329 條第1 項之準強盜罪之規定，核
    其所為係犯刑法第330 條第1 項之加重強盜罪，基本社會事
    實相同，起訴法條應予變更。被告先後當場施以脅迫之行為
    ，係基於同一犯意之接續行為，只論以一罪。又被告前因妨
    害自由等案件，經本院於89年12月19日以89年度易字第2306
    號刑事判決判處應執行有期徒刑6 月確定，於90年10 月29
    日入監執行，並於91年4 月29日執行完畢，此有台灣高等法
    院被告全國前案紀錄表1 份附卷可稽，被告於前開刑之執行
    完畢5 年內再犯本件最重本刑為有期徒刑以上之罪，為累犯
    ，應依刑法第47條之規定，加重其刑。爰審酌被告被告前有
    妨害自由及竊盜前科之素行，有臺灣高等法院被告前案紀錄
    表一件可稽，其年輕力壯，不思以正當手段獲取財富，惟犯
    後坦承犯行等一切情狀，量處如主文所示之有期徒刑，以資
    懲戒。扣案之金屬玩具空氣手槍為被告所有且供犯罪所用之
    工具，業經被告供陳在卷，應依刑法第38條第1 項第2 款宣
    告沒收；另扣案之鑰匙1 把，雖為被告所有，然與本件加重
    準強盜之犯行無涉，本院自無從宣告沒收，併予敘明。
三、據上論斷，應依刑事訴訟法第299 條第1 項前段、第300 條
    ，刑法第321 條第1 項第3 款、第329 條、第330 條第1 項
    、第47條、第38條第1 項第2 款，罰金罰鍰提高標準條例第
    1 條前段，判決如主文。
本案經檢察官柯怡如到庭執行職務。
中    華    民    國    95    年    5     月    25    日
                  刑事第五庭    審判長法  官  潘政宏
                                      法  官  邱滋杉
                                      法  官  周炳全
以上正本證明與原本無異。
如不服本判決，應於送達後10日內，向本院提出上訴狀。
                                      書記官  陳夏施
中    華    民    國    95    年    5     月    25    日
附錄本件論罪科刑法條全文
中華民國刑法第330條
犯強盜罪而有第三百二十一條第一項各款情形之一者，處七年以
上有期徒刑。
前項之未遂犯罰之。
中華民國刑法第321條
犯竊盜罪而有左列情形之一者，處六月以上、五年以下有期徒刑
：
一  於夜間侵入住宅或有人居住之建築物、船艦或隱匿其內而犯
    之者。
二  毀越門扇、牆垣或其他安全設備而犯之者。
三  攜帶兇器而犯之者。
四  結夥三人以上而犯之者。
五  乘火災、水災或其他災害之際而犯之者。
六  在車站或埠頭而犯之者。
前項之未遂犯罰之。


司法院資訊處製作；財團法人民間司法改革基金會備份。
